---
title: "Descarga de capas WFS"
format: 
  html:
    lang: es
    theme: cosmo
    toc: true
    toc-expand: 3
---

# Introducción
Este documento computacional procesa una lista de capas geoespaciales en servicios WFS y las descarga como archivos.

El código fuente de este documento está disponible en [https://github.com/mapa-agropecuario-bosques/2020/blob/main/src/data/descarga-capas-wfs.qmd](https://github.com/mapa-agropecuario-bosques/2020/blob/main/src/data/descarga-capas-wfs.qmd).

```{r}
#| label: carga-paquetes
#| echo: false
#| message: false

# Paquetes
library(here)
library(readr)
library(dplyr)
library(purrr)
library(DT)
library(sf)
```

# Parámetros generales

```{r}
#| label: paramaetros-generales
#| code-fold: show
#| code-summary: "Código para la definición de parámetros generales"

# Archivo con la lista de capas WFS
ARCHIVO_LISTA_CAPAS_WFS <- here("data", "raw", "capas-wfs.csv")

# Directorio de capas WFS descargadas
DIRECTORIO_CAPAS_WFS <- here("data", "interim", "capas-wfs")
```

Las rutas especificadas se basan en la estructura de directorios para proyectos de ciencia de datos propuesta por la iniciativa [Cookiecutter Data Science](http://drivendata.github.io/cookiecutter-data-science/).

# Lista de capas WFS a descargar

::: {.callout-note title="Archivo con la lista de capas WFS"}
`r ARCHIVO_LISTA_CAPAS_WFS`
:::

Se descargan solamente las capas con valor `S` o `s` en la columna `descargable`.

```{r}
#| label: carga-lista-capas-wfs-a-descargar
#| message: false
#| code-fold: true
#| code-summary: "Código para la carga de la lista de capas WFS a descargar"

# Carga de la lista de capas WFS a descargar
lista_capas_wfs_a_descargar <- 
  read_csv(ARCHIVO_LISTA_CAPAS_WFS) |>
  filter(tolower(descargable) == "s")
```

```{r}
#| label: tabla-lista-capas-wfs-a-descargar
#| warning: false
#| message: false
#| code-fold: true
#| code-summary: "Código para el despliegue de la tabla con la lista de capas WFS a descargar"


# Tabla con la lista de capas WFS a descargar
lista_capas_wfs_a_descargar |>
  arrange(grupo, nombre) |>
  datatable(
    rownames = FALSE,
    extensions = c("Buttons"),
    options = list(
      searchHighlight = TRUE,
      pageLength = 5,
      language = list(url = '//cdn.datatables.net/plug-ins/1.10.11/i18n/Spanish.json'),
      dom = 'Bfrtlip',
      buttons = list(
        list(extend='copy', text='Copiar'),
        list(extend='print', text='Imprimir'),
        list(
          extend = 'collection',
          buttons = list(
            list(
              extend='csv', 
              title="Lista de capas WFS a descargar",
              text='CSV'
            ),
            list(
              extend='excel', 
              title="Lista de capas WFS a descargar",
              text='Excel'
            ),
            list(
              extend='pdf', 
              title="Lista de capas WFS a descargar",
              text='PDF'
            )
          ), 
          text = 'Descargar'
        )
      )
    ),
    caption = "Lista de capas WFS a descargar"
  )
```

::: {.callout-note title="Cantidad de capas WFS a descargar"}
`r nrow(lista_capas_wfs_a_descargar)`
:::

# Descarga de capas WFS

```{r}
#| label: descarga-capas-wfs
#| warning: false
#| message: false
#| code-fold: true
#| code-summary: "Descarga de capas WFS"


for (i in 1:nrow(lista_capas_wfs_a_descargar)) {
  # Nombre de la capa
  nombre_capa <- lista_capas_wfs_a_descargar$nombre[i]
  
  # URL base del servicio WFS
  wfs_url_base <- URLencode(lista_capas_wfs_a_descargar$wfs_base[i])
  
  # Capa WFS
  wfs_capa <- URLencode(lista_capas_wfs_a_descargar$wfs_capa[i])
  
  # Versión del servicio WFS
  wfs_version <- lista_capas_wfs_a_descargar$wfs_version[i]

  # Archivo de salida
  archivo_salida <- lista_capas_wfs_a_descargar$archivo_salida[i]  
    
  # Solicitud WFS (con versión)
  wfs_solicitud <- 
   sprintf(
     "request=GetFeature&service=WFS&version=%s&typename=%s&outputFormat=application/json",
     wfs_version,
     wfs_capa
   )
  
  # Solicitud WFS (sin versión)
  # wfs_solicitud <- 
  #   sprintf(
  #     "request=GetFeature&service=WFS&typename=%s&outputFormat=application/json",
  #     wfs_capa
  #   )  
  
  # Impresión del nombre de la capa
  print(sprintf("%s", nombre_capa))
  
  # Carga de la caoa en objeto sf
  capa_sf <- st_read(paste0(wfs_url_base, "?", wfs_solicitud))
  
  # Escritura de la capa en archivo de salida
  capa_sf |>
    st_write(
      paste0(
        DIRECTORIO_CAPAS_WFS, "/", archivo_salida
      ),
      delete_dsn = TRUE
    )
}
```

# Lista de archivos de capas WFS descargadas
La lista incluye todos los archivos `GPKG` presentes en el directorio ``r DIRECTORIO_CAPAS_WFS``, incluyendo los que han sido descargados previamente.

```{r}
#| label: carga-lista-archivos-capas-wfs-descargadas
#| message: false
#| code-fold: true
#| code-summary: "Código para la carga de la lista de archivos de capas WFS descargadas"

# Nombres de archivos de capas WFS descargadas
nombres_archivos_capas_wfs_descargadas <- list.files(
  DIRECTORIO_CAPAS_WFS, 
  pattern = "\\.gpkg$", 
  full.names = TRUE
)

# Dataframe con los nombres de los archivos
lista_archivos_capas_wfs_descargadas <- 
  data.frame(archivo = nombres_archivos_capas_wfs_descargadas)
```

```{r}
#| label: tabla-lista-archivos-capas-wfs-descargadas
#| warning: false
#| message: false
#| code-fold: true
#| code-summary: "Código para el despliegue de la tabla con la lista de archivos de capas WFS descargadas"


# Tabla con la lista de archivos de capas WFS descargadas
lista_archivos_capas_wfs_descargadas |>
  arrange(archivo) |>
  datatable(
    rownames = FALSE,
    extensions = c("Buttons"),
    options = list(
      searchHighlight = TRUE,
      pageLength = 5,
      language = list(url = '//cdn.datatables.net/plug-ins/1.10.11/i18n/Spanish.json'),
      dom = 'Bfrtlip',
      buttons = list(
        list(extend='copy', text='Copiar'),
        list(extend='print', text='Imprimir'),
        list(
          extend = 'collection',
          buttons = list(
            list(
              extend='csv', 
              title="Lista de archivos de capas WFS descargadas",
              text='CSV'
            ),
            list(
              extend='excel', 
              title="Lista de archivos de capas WFS descargadas",
              text='Excel'
            ),
            list(
              extend='pdf', 
              title="Lista de archivos de capas WFS descargadas",
              text='PDF'
            )
          ), 
          text = 'Descargar'
        )
      )
    ),
    caption = "Lista de archivos de capas WFS descargadas"
  )
```

::: {.callout-note title="Total de archivos de capas WFS descargadas"}
`r nrow(lista_archivos_capas_wfs_descargadas)`
:::